【裁判字號】    97,交附民,41
【裁判日期】    980609
【裁判案由】    請求賠償損害
【裁判全文】
臺灣桃園地方法院刑事附帶民事判決    97年度交附民字第41號
原      告  乙○○○
被      告  甲○○
上列被告因過失致死案件，經原告提起附帶民事訴訟，請求賠償
損害事件，本院判決如下：
    主  文
原告之訴及假執行之聲請均駁回。
    事  實
一、原告主張：
  (一)聲明：
    1.請求判令被告應賠償原告新臺幣（下同）2,001,200 元，
      並自起訴狀繕本送達翌日起至清償日止按週年利率百分之
      5計算之利息。
    2.前項判決請准提供擔保，予以宣告假執行。
    3.訴訟費用由被告負擔。
  (二)陳述：緣被告甲○○於民國95年5 月7 日晚間7 時30分許，
    駕駛車牌OH─4505號自用小客車，沿國道2 號高速公路往桃
    園縣大園交流道匝道方向行駛，行經桃園縣大園鄉○○村○
    ○○路與大園交流道口時，應注意車前狀況，並隨時採取必
    要安全措施，又依當時之天候、路況無不能注意之情事，竟
    疏於注意，貿然左轉入中正東路，致其所駕駛之車輛與沿桃
    園縣大園鄉○○○路由東往西方向、由朱振良酒後（血液酒
    精濃度為186mg/dL，換算呼氣酒精濃度為0.93mg/L）騎乘之
    車牌號碼GEV ─243 號重型機車發生擦撞。朱振良因此受有
    全身多處骨折引起出血性休克，送醫不治死亡。被告雖主張
    並無過失，惟被告於上開時間駕車於等待號誌轉換之際，係
    停在中正東路與大園交流道口，為第1 部車，其前方視線在
    無任何車輛橫亙下，應更容易目視到左、右來車及動線快慢
    ，更有可隨時應變之時間及機會，顯見被告起步前，應未注
    意左、右往來車輛，即貿然通過路口，是被告之過失甚為明
    顯，雖被害人有酒後騎乘機車之情事（但是否足以構成過失
    相抵之情事，亦有待商榷），仍無從解免被告之過失責任，
    易言之，被告知過失行為仍應受苛責。因被告駕車顯有過失
    ，致與朱振良所騎乘之機車發生擦撞，朱振良因而受到全身
    多處骨折引起出血性休克，不幸身亡，又被告之過失之與朱
    振良之死亡，在通常之情形及經驗，並以一般人之認知及理
    解，均具有相當程度之因果關係，因此，被告自應負過失之
    賠償責任。原告為死者母親，依侵權行為法律關係，自可對
    被告請求相當之賠償。茲將請求之項目及金額，列述如下：
  1.殯葬費：301,200元。
  2.精神慰撫金：朱振良為原告三子，非常孝順，且甚為貼心，
    突遭此劫難，原告難以釋懷，並常思之，而如此精神上之磨
    難非三言兩語可以形容，且喪子之痛猶如刀割心班，在內心
    留下難以抹滅之傷痕，實非短時間可以平復，為撫慰原告內
    心之創痛，爰請求被告應賠償原告精神上慰撫金320萬元。
  3.上述金額合計為3,501,200 元，扣除已具領之強制責任保險
    金150 萬元，原告請求被告尚應賠償2,001,200 元。是依民
    法第184 條第1 項前段、第192 條、第194 條、第195 條第
    1 項，提起本件請求損害賠償之訴。
二、被告未為任何聲明或陳述，亦未提出任何書狀。
    理  由
一、按提起附帶民事訴訟，應於刑事訴訟起訴後第2 審辯論終結
    前為之。但在第1 審辯論終結後提起上訴前，不得提起；次
    按刑事訴訟諭知無罪、免訴或不受理之判決者，應以判決駁
    回原告之訴。但經原告聲請時，應將附帶民事訴訟移送管轄
    法院之民事庭。前項判決，非對於刑事訴訟之判決有上訴時
    ，不得上訴。第1 項但書移送案件，應繳納訴訟費用。刑事
    訴訟法第488 條、第503 條就此分別定有明文。又法院認為
    原告之訴不合法者，應以判決駁回之，刑事訴訟法第502 條
    第1 項亦有明文。
二、經查，本件被告甲○○被訴過失致死案件，業經本院以97年
    度交易字第216 號刑事判決諭知無罪在案，依首揭說明，原
    告就此部分之訴即不合法，自應予以駁回。原告所為起訴，
    既經駁回，其假執行之聲請，即失所附麗，亦應一併駁回。
三、據上論結，應依刑事訴訟法第503 條第1 項前段，判決如主
    文。
中    華    民    國    98    年    6     月    9     日
                  交通法庭  審判長  法  官  吳為平
                                    法  官  蘇琬能
                                    法  官  胡芷瑜
以上正本證明與原本無異。
對於本判決如不服非對刑事判決上訴時不得上訴並應於送達後20
日內，向本院提出上訴狀。
                                    書記官  張懿昀
中    華    民    國    98    年    6     月    10    日


司法院資訊處製作；財團法人民間司法改革基金會備份。
